【裁判字號】    98,審簡上,186
【裁判日期】    981020
【裁判案由】    違反建築法
【裁判全文】
臺灣士林地方法院刑事判決           98年度審簡上字第186號
上  訴  人
即  被  告  甲○○
上列上訴人即被告因違反建築法案件，不服本院於中華民國98年
6 月4 日所為98年度士簡字第515 號第一審刑事簡易判決（起訴
書案號：臺灣士林地方法院檢察署98年度偵字第6173號），提起
上訴，本院管轄第二審之合議庭判決如下：
    主  文
上訴駁回。
甲○○緩刑貳年。
    事實及理由
一、本案經本院審理結果，認第一審判決被告甲○○違反建築法
    第95條之罪，分別量處罰金新臺幣（下同）8 萬元，經減刑
    及定應執行刑為罰金10萬元，並諭知如易服勞役，以1000元
    折算1 日之折算標準，其認事、用法及量刑均無不當，應予
    維持，除引用第一審判決書記載之犯罪事實、證據及理由（
    如附件判決書）外，並補充被告於本院審理時之自白（參見
    本院卷98年10月6 日審理筆錄）。
二、上訴人即被告甲○○上訴意旨略以：本件係因伊房子老舊，
    為防止逢雨即漏水而加蓋蓬架，原審量刑過重等語。惟查，
    關於刑之量定係實體上賦予法院得為自由裁量之事項，倘其
    未逾越法律所規定之範圍或濫用其權限，即不得任意指摘為
    違法或不當。本件原判決於量刑時，已審酌被告之犯罪動機
    、目的、手段及被告犯後態度等一切情狀，就被告違反建築
    法第95條之罪，分別量處罰金8 萬元，經減刑及定應執行刑
    為罰金10萬元，並依刑法第42條第3 項前段之規定諭知易服
    勞役之折算標準，堪認原審量刑尚稱允恰，難認有何明顯裁
    量逾越或濫用之違法情事，自應予維持。被告上訴意旨指摘
    原判決量刑過重而為上訴，實乏憑據，應予駁回。
三、末查，被告前未曾因故意犯罪受有期徒刑以上刑之宣告，有
    臺灣高等法院被告前案紀錄表1 份附卷可稽，其因一時失慮
    ，初罹刑章，犯罪後已坦承犯行，並參酌被告係為防止屋內
    漏水而為本件犯行，且業已依本院指示於本院審理中拆除違
    建，此有現場採證照片共4 張在卷可稽，經此偵審程序，自
    當知所警惕而無再犯之虞，本院認其所受宣告之刑以暫不執
    行為適當，爰依刑法第74條第1 項第1 款規定，併宣告緩刑
    2 年，以啟自新。
四、據上論斷，應依刑事訴訟法第455 條之1 第1 項、第3 項、
    第368 條、第373 條，刑法第74條第1 項第1 款，判決如主
    文。
本案經檢察官曾勁元到庭執行職務。
中    華    民    國    98    年    10    月    20    日
                刑事第一庭審判長法  官  洪英花
                                法  官  雷雯華
                                法  官  王沛雷
以上正本證明與原本無異。
本件不得上訴。
                                書記官  吳尚文
中    華    民    國    98    年    10    月    20    日
所犯法條：
建築法第95條
依本法規定強制拆除之建築物，違反規定重建者，處1 年以下有
期徒刑、拘役或科或併科新台幣30萬元以下罰金。


司法院資訊處製作；財團法人民間司法改革基金會備份。
